【裁判字號】    90,交易,201
【裁判日期】    901108
【裁判案由】    過失傷害
【裁判全文】
台灣彰化地方法院刑事判決                          九十年度交易字第二一號
    公  訴  人  臺灣彰化地方法院檢察署檢察官
    被      告  甲○○
右列被告因過失傷害案件，經檢察官提起公訴（九十年度偵字第四一０五號），本院
判決如左︰
    主  文
甲○○因過失傷害人，處拘役參拾日，如易科罰金，以佰元折算壹日。
    事  實
一、甲○○並未考領機車駕駛執照取得駕駛機車之許可憑證，猶於民國（下同）八十
    九年十二月二十三日夜間，駕駛車牌號碼ＫＷＵ─５５２號重型機車，沿彰化縣
    溪湖鎮○○路由東往西方向行駛，嗣於同日十九時許，途經該路二段一一七號「
    尚鼎汽車商行」前時，本應注意汽車在雙向二車道行駛時，均應在遵行車道內行
    駛且汽車行駛時，駕駛人應注意車前狀況，並隨時採取必要之安全措施，而依當
    時情形，並無不能注意之情形，竟疏於注意，貿然逆向行駛於來車之車道內，且
    未注意到車前之狀況並隨時採取必要之安全措施，致撞及站在路旁之乙○○，乙
    ○○因此跌倒在地，而受有右內踝骨折之傷害。
二、案經被害人乙○○訴由彰化縣警察局溪湖分局報請臺灣彰化地方法院檢察署檢察
    官偵查起訴。
    理  由
一、訊據被告甲○○固坦承於右揭時、地無照駕駛重型機車，逆向行駛於上開路段之
    事實不諱，惟矢口否認有右開過失傷害之犯行，辯稱：伊未撞到告訴人乙○○，
    乙○○的傷不是伊造成云云。經查右開犯罪事實業經告訴人於警訊時及偵審中指
    訴綦詳，並經目擊證人許智榮、劉錦順於偵查中證述屬實，復有彰化縣道安醫院
    與楊同榮診所所開具之診斷證明書、彰化縣警察局道路交通事故調查報告表、照
    片等附卷足資佐證。又告訴人原未受傷，於本件交通事故發生後始受有如犯罪事
    實欄之傷害而未能行走，並經其夫立即送往道安醫院就診之情，除據上開二位證
    人證述明確外，並為被告於警訊時所是認，且有該院開具之上揭診斷證明書在卷
    可參，是告訴人係因被告之過失行為而受有前述之傷害，其間有相當因果關係，
    已極為明確。另被告請求傳喚之證人即當時為其附載之友人邱垂聞雖於九十年五
    月三十日於警訊時供述：甲○○所駕駛之機車沒有擦撞到乙○○，且乙○○亦沒
    有受傷倒地等語，惟其上開證述明顯與告訴人之指述、被告於警訊之供述（交通
    事故發生後是乙○○先生載她到醫院去）以及目擊證人許智榮、劉錦順之證詞不
    符，尚不得採為有利被告之認定，附此敘明。
二、按按汽車行駛時，駕駛人應注意車前狀況，並隨時採取必要之安全措施；又汽車
    在雙向二車道行駛時，均應在遵行車道內行駛，道路交通安全規則第第九十四條
    第三項、第九十七條第一款分別定有明文。被告甲○○駕車自應遵守上開道路交
    通安全規定。又依卷附道路交通事故調查報告表之內容所載，本件交通事故發生
    時，雖為夜間，然天候晴、有照明、道路為直路、路面乾燥無缺陷且道路無障礙
    物、視距良好，並無不能注意之情形，被告竟疏於注意，以致車禍肇事使人受傷
    ，被告應有過失。是被告空言辯稱：伊未撞到告訴人乙○○，乙○○的傷不是伊
    所造成云云，要屬諉卸刑責之飾詞，不足採信。本案事證已臻明確，被告犯行洵
    堪認定，應依法論科。
三、核被告所為，係犯刑法第二百八十四條第一項前段之過失傷害罪。又被告並無重
    型機車之駕駛執照，卻騎乘重型機車，屬無照駕車，因而致人受傷，依法須負前
    揭過失傷害罪之刑事責任，應依道路交通管理處罰條例第八十六條第一項規定，
    加重其刑。爰審酌被告過失程度、告訴人所受傷害程度、品行、素行、犯罪動機
    、智識程度及被告肇事後態度等一切情狀，量處如主文所示之刑，並諭知易科罰
    金之折算標準，以示懲儆。又本件係由告訴人提出告訴，且被告肇事後於警訊時
    及偵查中，均未自承渠等對本件車禍有過失，故不符合自首要件，附此敘明。
據上論斷，應依刑事訴訟法第二百九十九條第一項前段，刑法第二百八十四條第一項
前段、第四十一條第一項，道路交通管理處罰條例第八十六條第一項，罰金罰鍰提高
標準條例第一條前段、第二條前段，判決如主文。
本案經檢察官林映姿到庭執行職務。
中      華      民      國      九  十     年     十一    月     八     日
                                    臺灣彰化地方法院交通法庭
                                        法      官  康  弼  周
右正本證明與原本無異。
如不服本判決，應於判決送達後十日內向本院提出上訴狀( 須附繕本 )。
告訴人或被害人對於判決如有不服具備理由請求檢察官上訴者，其上訴期間之計算係
以檢察官收受判決正本之日期為準。
                                        法院書記官  莊  金  屏
中      華      民  國      九  十     年     十一    月    十三    日
刑法第二百八十四條
因過失傷害人者，處六月以下有期徒刑、拘役或五百元以下罰金。致重傷者，處一年
以下有期徒刑、拘役或五百元以下罰金。
從事業務之人，因業務之過失傷害人者，處一年以下有期徒刑、拘役或一千元以下罰
金。致重傷者，處三年以下有期徒刑、拘役或二千元以下罰金。


司法院資訊處製作；財團法人民間司法改革基金會備份。
